【裁判字號】    90,易,2251
【裁判日期】    901231
【裁判案由】    竊盜等
【裁判全文】
臺灣臺南地方法院刑事判決                          九十年度易字第二二五一號
    公  訴  人  臺灣台南地方法院檢察署檢察官
    被      告  甲○○
右列被告因贓物案件，經檢察官提起公訴（九十年度偵字第九七八三號），本院判決
如左：
    主  文
甲○○收受贓物，累犯，處有期徒刑肆月，如易科罰金，以銀元參佰元折算壹日。
    事  實
一、甲○○、丙○○（男、民國二十六年八月十八日生）二人為夫妻，甲○○曾因竊
    盜罪經台灣台南地方法院判處有期徒刑六月，於八十九年五月二十五日執行完畢
    ，猶不知悔改。緣丙○○意圖為自己不法之所有，於九十年八月十五日中，在台
    南市○○○路與安平路口，竊取乙○○所有之車號ＶＨＷ─０八八號機車一部，
    得手後，占為己有。甲○○明知該機車為丙○○所竊得來路不明之機車，仍予收
    受騎用，嗣於九十年八月二十五日二十二時十分，甲○○騎乘該機車，途經台南
    市○○路與東門圓環處時，為警查獲。
二、案經台南市警察局第二分局報請台灣台南地方法院檢察署檢察官偵查起訴。
    理  由
一、查右開竊盜之事實業經共同被告丙○○於偵查中坦承不諱，又該機車係被害人乙
    ○○所有而遭竊乙節，亦據被害人許益郎指述在卷，並有車輛失竊查詢認可資料
    一紙卷可稽，事證明確，共同被告丙○○之竊盜犯行足堪認定。是以本案系爭機
    車係贓物，要堪認定。
二、訊之被告甲○○固坦承於前開時地騎乘該機車，途經台南市○○路與東門圓環處
    時為警查獲之事實，但矢口否認知悉該機車係贓車，辯稱：有一天我先生去找他
    妹妹，後來他騎了一部車，我問他車子何來，他說是他朋友給他的，我問他什麼
    朋友，他沒有跟我說什麼云云。惟查，該車係共同被告丙○○一人所竊，已如前
    述，而被告甲○○與共同被告丙○○二人為夫妻，該機車如何而來，及有何人會
    給丙○○機車，被告甲○○無不知之理，況該機車又無任何證件為憑，亦可知該
    機車係屬來路不明。被告甲○○應知悉該機車為贓車。綜上所述，足見被告甲○
    ○所辯，顯係卸責之詞，不足採信，其犯行事證明確，足堪認定。
三、核被告甲○○所為，係犯刑法第三百四十九條第一項之收受贓物罪。被告甲○○
    曾因竊盜罪經台灣台南地方法院判處有期徒刑六月，於八十九年五月二十五日執
    行完畢，有被告之刑案資料查註紀錄表、全國前案紀錄表可按，五年之內再犯本
    案之罪，屬於累犯，依法加重其刑。爰審酌被告甲○○犯罪之動機、目的、手段
    、所生危害、犯罪後態度等一切情狀，處如主文所示之刑，並諭知易科罰金之折
    算標準，以資懲儆。
四、共同被告丙○○俟到案另行審結。
五、據上論斷，應依刑事訴訟法第二百九十九條第一項前段，刑法第三百四十九條第
    一項、第四十七條、第四十一條第一項前段，罰金罰鍰提高標準條例第一條前段
    、第二條，判決如主文。
六、本案經檢察官羅瑞昌到庭執行職務。
中      華      民      國      九十      年      十二      月三十一    日
                              臺灣臺南地方法院刑事第一庭
                                    法  官   蘇義洲
右正本證明與原本無異。
如不服本判決，應於判決送達後十日內向本院提出上訴狀( 應附繕本 )。
                                    書記官   岑  玢
中      華      民      國      九十一      年      一      月    八    日
附錄本案論罪科刑法條全文：
刑法第三百四十九條第一項：收受贓物者，處三年以下有期徒刑、拘役或五百元以下
                          罰金。


司法院資訊處製作；財團法人民間司法改革基金會備份。
